臺灣臺中地方法院刑事判決
111年度交易字第570號
公  訴  人  臺灣臺中地方檢察署檢察官
被      告  鍾尚軒


上列被告因過失傷害案件，經檢察官提起公訴（111年度偵字第
248號），本院判決如下：
    主    文
本件公訴不受理。
    理    由
一、公訴意旨如附件起訴書所載。
二、按告訴乃論之罪，告訴人於第一審言詞辯論終結前，得撤回
    其告訴；告訴經撤回者，應諭知不受理之判決，並得不經言
    詞辯論為之，刑事訴訟法第238條第1項、第303條第3款、第
    307條分別定有明文。本件被告鍾尚軒經檢察官以刑法第284
    前段之過失傷害罪提起公訴，依刑法第287條規定係屬告訴
    乃論之罪，茲因告訴人郭林阿粉已具狀撤回告訴，有撤回告
    訴狀附卷可稽，爰不經言詞辯論，諭知不受理之判決。
三、應依刑事訴訟法第303條第3款、第307條，判決如主文。
中　　華　　民　　國　　111 　年　　6 　　月　　30　　日
                  刑事第二庭     法官     陳淑芳

以上正本證明與原本無異。
如不服本判決應於收受判決後20日內向本院提出上訴書狀，並應
敘述具體理由；其未敘述上訴理由者，應於上訴期間屆滿後20日
內向本院補提理由書（均須按他造當事人之人數附繕本）「切勿
逕送上級法院」。
                                書記官    陳青瑜
中　　華　　民　　國　　111 　年　　7 　　月　　1　　日
附件
臺灣臺中地方檢察署檢察官起訴書
                                      111年度偵字第248號
　　被　　　告　鍾尚軒　男　50歲（民國00年0月00日生）
　　　　　　　　　　　　住臺中市○區○○路000巷00號12樓
　　　　　　　　　　　　之2
　　　　　　　　　　　　國民身分證統一編號：Z000000000號
上列被告因過失傷害案件，已經偵查終結，認應該提起公訴，茲
將犯罪事實及證據並所犯法條分敘如下：
　　　　　　犯罪事實
一、鍾尚軒於民國110年6月7日下午，駕駛車牌號碼0000-00號自
    小客車，於前開時間沿臺中市東區自由路4段，由東往西方
    向行駛，於同日下午3時18分許，行經該路與近旱溪五街口
    ，應注意汽車行駛時，駕駛人應注意車前狀況，並隨時採取
    必要之安全措施，而依當時情況亦無不能注意情事，竟疏未
    注意而貿然前行，適有郭明德騎乘電動自行車於鍾尚軒所駕
    車輛之右前方，由機車道往左偏行，行經前開地點時，迨鍾
    尚軒見郭明德所騎乘之電動自行車時，閃避不及而撞及郭明
    德，致使郭明德受有左側多處肋骨骨折合併血胸、左側骨盆
    骨折、左側上肢及下肢擦傷等傷害。
二、案經郭林阿粉即郭明德之妻聲請臺中市東區調解委員會調解
    不成立，聲請移送本署偵查，視為告訴偵辦。
　　　　　　證據並所犯法條
一、證據清單
編號 證據       待證事實 1. 被告鍾尚軒供述 坦承於前開時地駕車發生車禍等情，然辯稱並無過失等語。  2. 告發人郭香蘭證述 全部犯罪事實。 3. 診斷證明書 郭明德受有傷害之事實。 4. 調解不成立證明書、臺中市東區公所刑事事件調解不成立移送偵查書 經郭明德配偶郭林阿粉申請調解，調解不成立移送本署偵辦之事實。 5. 郭林阿粉之戶籍資料 告訴人郭林阿粉為郭明德之配偶之事實。 6. 道路交通事故現場圖、調查報告表、現場照片 本件車禍發生之現場、車輛狀況之事實。 7. 行車記錄器光碟 本件車禍發生經過之事實。 
二、核被告所為，係犯刑法第284條前段過失傷害罪嫌。
三、另告訴意旨認被告所涉為刑法第276條過失致死罪嫌。然郭
    明德係因肺炎併急性呼吸衰竭自然死亡，且其死亡係因肝硬
    化等慢性疾病導致死亡，並無創傷相關合併症，有中國醫藥
    大學附設醫院死亡證明書及111年3月1日院醫事字第1110000
    581號函在卷可參，是告訴人認被告所涉為過失致死罪嫌，
    容有誤會，惟此部分若成立犯罪，核與前開起訴部分具有想
    像競合犯之裁判上一罪關係，爰不另為不起訴處分，併此敘
    明。
四、依刑事訴訟法第251條第1項提起公訴。
　　此致
臺灣臺中地方法院
中　　華　　民　　國　 111　　年　　3 　　月　　31　　日
　　　　　　　　　　　　　　　檢察官      鄒千芝
本件正本證明與原本無異
中　　華　　民　　國　 111　　年　　4 　　月　　8 　　日
                              書記官      顏魅馡
所犯法條：
中華民國刑法第284條
因過失傷害人者，處 1 年以下有期徒刑、拘役或 10 萬元以下
罰金；致重傷者，處 3 年以下有期徒刑、拘役或 30 萬元以下
罰金。